Datos de Contacto



elizabethsilvia.15@gmail.com

Arequipa, Perú

(Sc) Peruana

elizabeth-spq

elizabeth-spq

Conocimiento y Habilidades

Informática

FRONTEND: Angular, React, VueJS, JavaScript, TypeScript, Bootstrap, CSS, SASS, HTML, NodeJS, JSON.

BACKEND: C#, Java, Spring, PHP, .NET Framework, Python, FastAPI.

BASE DE DATOS: MySQL, SQL Server.

APPS: Swift, Android, Kotlin, Retrofit, Alamofire.

DISEÑO UI / UX: Adobe Photoshop, Adobe Illustrator, Figma.

GENERAL: Windows, API Rest, Git, UML, Apache.

ARCHITECTURA: SketchUp, ArcGIS, Autocad, Archicad, Revit.

Otros conocimientos

Trabajo en equipo Comunicación asertiva Capacidad de adaptación Resolución de problemas

Planeamiento estratégico

Idiomas

Inglés (B2), Español (C2)

Referencia

Juan Carlos Rodriguez Yarmas / Full Stack Developer Celular: (+51) 966744497 Email: jcry87@gmail.com



ELIZABETH SILVIA PUMACOTA QUISPE



OBJETIVO LABORAL

Soy estudiante de Desarrollo de Software en ISIL. Esta es mi segunda carrera. Obtuve mi título de Arquitectura en 2021 en la Universidad San Agustín de Arequipa, por lo que también soy arquitecta. En el 2019 terminé mis estudios de inglés en el "Centro Cultural Peruano Norteamericano – Arequipa". He trabajado en algunos estudios de arquitectura desde 2017 pero ahora me gustaría adquirir experiencia en mi segunda carrera. Como estudiante he trabajado en proyectos usando muchas tecnologías como Java, C#, PHP, JavaScript, ReactJS, Angular, HTML, CSS, Swift y Kotlin.

Portafolio: http://eli-portfolio.codenauta.com/



ESTUDIOS

Desarrollo de Software

01-08-2021 - 30-12-2022, PERU

ISIL

Terciario/Técnico - En Curso

Arquitecta

01-03-2012 - 01-07-2017, PERU

Universidad Nacional San Agustín De Arequipa

Universitario - Graduado



EXPERIENCIA LABORAL

Auxiliar de diseño de interiores

01-03-2020 - 01-08-2021

HOMY DESING

Asistencia en proyectos de diseño interior. Modelado de propuestas en 3d, diseño de espacios multifuncionales y remodelación de viviendas y espacios abiertos.

Diseñadora de arquitectura

01-03-2019 - 01-05-2021

OLIBANDO S.A.C

Diseño de viviendas, diseño de mobiliario, Trámites de licencia de construcción, metrados, costos y presupuestos, asistencia en proyectos arquitectónicos y diseño interior.

Arquitecta en prácticas

01-08-2018 - 01-12-2018

MUNICIPALIDAD DE CERRO COLORADO

Revisión de expedientes de Licencia de Edificación y Regularización de Licencias de Edificación.

Arquitecta técnica

01-03-2018 - 01-04-2018

PROVEN GROUP S.A.C.

Actualización de Layout de las tiendas en Areguipa del hipermercado Metro.